臺灣新竹地方法院刑事裁定
110年度聲字第293號
聲  請  人  崇越科技股份有限公司

法定代理人  潘重良
告訴代理人  吳佳蓉律師
相  對  人  
即  被  告  李昱衡


            張慶豐


相  對  人  陳建霖律師
            王鳳儀律師
            姜志揚律師
上列聲請人因本院109年度智訴字第13號違反營業秘密法等案件
，聲請秘密保持命令，本院裁定如下：
    主  文
相對人李昱衡、張慶豐、陳建霖律師、王鳳儀律師、姜志揚律師
就本院109年度智訴字第13號違反營業秘密法等案件，於如附表
一各編號所示之訴訟資料，不得為實施本院109年度智訴字第13
號訴訟以外之目的而使用，或對未受秘密保持命令之人開示。
相對人李昱衡、張慶豐就本院109年度智訴字第13號違反營業秘
密法等案件，於如附表二各編號所示之訴訟資料，不得為實施本
院109年度智訴字第13號訴訟以外之目的而使用，或對未受秘密
保持命令之人開示，且不得抄錄、影印、攝影或以任何方式留存
。
相對人陳建霖律師、王鳳儀律師、姜志揚律師就本院109年度智
訴字第13號違反營業秘密法等案件，於如附表二編號㈡至㈥所示之
訴訟資料，不得為實施本院109年度智訴字第13號訴訟以外之目
的而使用，或對未受秘密保持命令之人開示，且就附表二編號㈠
所示之訴訟資料不得抄錄、影印、攝影或以任何方式留存。
    理  由
一、聲請意旨略以：本院109年度智訴字第13號案件(刑事聲請狀
    誤載為「109年度智訴字第10號」)如附表一、二所示之訴訟
    資料均為聲請人之消防系統採購、銷售所需或使用之競爭者
    動態資料、市場情蒐資料、工作計劃及工作報告、預算、報
    價資料、產品規格書、估價資料、客戶訂單及設計圖面、採
    購及供應商資料及單價、內部會議資料及工作進度等營業資
    料及數據，乃聲請人供應商所提供，或由聲請人內部人員自
    行撰擬、整理、記錄而成，且聲請人與其員工於「工作暨保
    密合約」中載明保密約定，另有以限定特定員工接觸、複製
    、外寄及外洩之方式加以保護並彰顯其秘密性，屬聲請人之
    營業秘密，有限制相對人等使用或開示之必要，爰聲請核發
    秘密保持命令，禁止相對人即被告李昱衡、張慶豐及其等辯
    護人即相對人陳建霖律師、王鳳儀律師、姜志揚律師就附表
    一、二各編號所示之訴訟資料，不得為實施本院109年度智
    訴字第13號訴訟以外之目的而使用，或對未受秘密保持命令
    之人開示；並限制相對人李昱衡、張慶豐就附表二各編號所
    示之訴訟資料；限制相對人陳建霖律師、王鳳儀律師、姜志
    揚律師就附表二編號㈠所示之訴訟資料不得抄錄、影印、攝
    影或以任何方式留存影本等語。
二、按「當事人或第三人就其持有之營業秘密，經釋明符合下列
    情形者，法院得依該當事人或第三人之聲請，對他造當事人
    、代理人、輔佐人或其他訴訟關係人發秘密保持命令：當
    事人書狀之內容，記載當事人或第三人之營業秘密，或已調
    查或應調查之證據，涉及當事人或第三人之營業秘密。為
    避免因前款之營業秘密經開示，或供該訴訟進行以外之目的
    使用，有妨害該當事人或第三人基於該營業秘密之事業活動
    之虞，致有限制其開示或使用之必要。」、「訴訟資料涉及
    營業秘密者，法院...亦得依聲請或依職權限制卷宗或證物
    之檢閱、抄錄或攝影。」、「…第11條至第15條…規定，於審
    理第23條案件或其附帶民事訴訟時，準用之」，智慧財產案
    件審理法第11條第1項、第24條、第30條分別定有明文。
三、經查：
（一）本院依聲請人之釋明，認系爭資料為聲請人基於本案訴訟
      目的所提出，並未對外公開而無由為一般公眾或同業所得
      知悉，具有秘密性；又系爭資料涉及聲請人如何向上游原
      廠採購原物料、設備零組件，與對下游客戶銷售原物料、
      設備零組件及系統整合解決方案之獲利模式，就聲請人之
      產業特性，該等銷售、經營之資訊，具有相當經濟利益；
      再聲請人對有權限接觸該等資料之人，設有管制措施，應
      認聲請人已採取合理之保密措施。是如附表一、二各編號
      所示之各該資料於現階段可認確屬聲請人具有經濟價值之
      營業秘密，如經開示，或供訴訟進行以外之目的使用，確
      有妨害聲請人基於該營業秘密之事業活動之虞，而有限制
      其等不得為實施本院109年度智訴字第13號訴訟以外之目
      的而使用，或對未受秘密保持命令之人開示之必要。
（二）另就附表二所示之資料，聲請人表示並非本案起訴範圍，
      因現階段尚難認與本案刑事訴訟有何關連性或與何待證事
      實相關，考量相對人李昱衡、張慶豐均為或曾為聲請人員
      工，現亦成立與聲請人同業之公司，與聲請人關係密切，
      且對於聲請人產業熟悉，若獲取附表二所示資料之資訊，
      確有可能如聲請人所稱對於聲請人之營運造成損害。惟衡
      酌被告之資訊閱覽權及防禦權，及辯護人之辯護權，並考
      量聲請人之營業秘密保護，爰就附表二編號㈠所示之訴訟
      資料限制相對人李昱衡、張慶豐、陳建霖律師、王鳳儀律
      師、姜志揚律師僅得閱覽卷證，但不得抄錄、影印、攝影
      或以任何方式留存影本；就附表二編號㈡至㈥所示之訴訟資
      料則以相對人即辯護人陳建霖律師、王鳳儀律師、姜志揚
      律師得以閱覽卷證並得抄錄、影印、攝影或以其他方式留
      存，但相對人李昱衡、張慶豐不得抄錄、影印、攝影或以
      任何方式留存影本之方式進行閱覽，且此一衡平之方案，
      業經兩造同意（見本院109年度智訴字第13號卷第88至90
      頁、110年度聲字第293號卷第17至19頁），是本件聲請應
      予准許。
四、依智慧財產案件審理法第11條第1項、第13條第1項、第24條
    ，智慧財產案件審理細則第21條、第27條第3項，裁定如主
    文。
中　　華　　民　　國　　110 　年　　4 　　月　　28　　日
                  刑事第五庭  審判長法　官　 黃美盈

                                    法  官   林涵雯

                                    法  官   蔡玉琪
以上正本證明與原本無異。
不得抗告。
中　　華　　民　　國　　110 　年　　4 　　月　　29　　日
                                    書記官   林汶潔
本秘密保持命令，自本命令送達相對人時起發生效力。
受秘密保持命令之人，其住所或居所有遷移時，應向法院陳明。
 
附錄違反本命令之相關處罰條文：
智慧財產案件審理法第35條      
違反本法秘密保持命令者，處3 年以下有期徒刑、拘役或科或併
科新臺幣10萬元以下罰金。
前項之罪，須告訴乃論。
附表一（起訴書已列為證據者）
編號 訴訟名稱資料 備註 起訴書證據編號 ㈠ 台灣半導體與光電廠商消防系統數量統計表 ⒈108偵10625卷卷一第109頁反面至第112頁。 ⒉108偵10625卷卷五第168至173頁。 ⒊108他472卷卷一第99頁反面至第102頁。 ⒋108他472卷卷七第25至27頁反面。 起訴書證據編號14 ㈡ 2017中國市場消防系統情報調查Excel檔：複本00000000_2017中國市場情報調查 ⒈108偵10625卷卷二第59頁。 ⒉108偵10625卷卷五第176頁。 ⒊108他472卷卷二第117頁。 ⒋108他472卷卷四第88頁。 起訴書證據編號12、13、14 ㈢ 初田製造所風力發電設備滅火裝置資料： ⒈160601中興工程_風車プレゼン（PIC樣提出用），中興工程風力發電設備自動消火裝置的介紹。 ⒉160414ガス系消火剤比較表forナセル中国語 ，氣體滅火藥劑比較表。 ⒊Wind Cabi_japanese_1508。 ⒋Wind Cabi_eng_1212。 ⒈108偵10625卷卷一第104頁。 ⒉108偵10625卷卷二第129至130頁反面。 ⒊108偵10625卷卷五第160頁、第181頁。 ⒋108他472卷卷一第94頁。 ⒌108他472卷卷三第20至27頁。 ⒍108他472卷卷四第158至165頁。 ⒎108他472卷卷七第21頁。 起訴書證據編號12、13、14 ㈣ 2019年營運計畫書Excel檔：Eric 0000 0000年營運計畫書公版（業務版） ⒈108偵10625卷卷二第138至146頁。 ⒉108他472卷卷三第29至37頁。 ⒊108他472卷卷四第167至175頁。 起訴書證據編號12、13、14 ㈤ 2019年產品別預算格式Excel檔：Eric 1022 價量2019年產品別預算格式（工整事業處）00000000 ⒈108偵10625卷卷二第147至156頁。 ⒉108他472卷卷三第38至47頁。 ⒊108他472卷卷四第176至185頁。 起訴書證據編號12、13 ㈥ 2019費用預估表Excel檔：Eric 1016費用預估表 ⒈108偵10625卷卷二第157至160頁。 ⒉108他472卷卷三第48至51頁。 ⒊108他472卷卷四第186至189頁。 起訴書證據編號12、13 ㈦ 華佳彩CO2箱體報價 ⒈108偵10625卷卷二第15頁。 ⒉108他472卷卷二第120頁。 ⒊108他472卷卷四第44頁。 起訴書證據編號12 ㈧ 華佳彩CO2施工報價 ⒈108偵10625卷卷二第16頁。 ⒉108他472卷卷二第120頁反面。 ⒊108他472卷卷四第45頁。 起訴書證據編號12 ㈨ 初田（上海）國際貿易有限公司訂單紀錄 ⒈108偵10625卷卷二第18至45頁。 ⒉108他472卷卷二第122至129頁。 ⒊108他472卷卷四第47至74頁。 起訴書證據編號12 ㈩ 華佳彩2 Nozzle-linercoater設計圖面： ⒈華佳彩2 Nozzle-linercoater（Plan）00000000-0 ⒉華佳彩2 Nozzle-linercoater（Plan）00000000-0 ⒊華佳彩2 Nozzle-linercoater（Plan）00000000-0 ⒈108偵10625卷卷二第47至49頁。 ⒉108他472卷卷四第76至78頁。 ⒊108他472卷卷七第70至72頁。 起訴書證據編號13  華佳彩Stripper CO2系統設計圖面： ⒈華佳彩Stripper CO2系統設計圖面00000000-0 ⒉華佳彩Stripper CO2系統設計圖面00000000-0 ⒊華佳彩Stripper CO2系統設計圖面00000000-0 ⒈108偵10625卷卷二第50至52頁。 ⒉108他472卷卷四第79至81頁。 ⒊108他472卷卷七第73至75頁。 起訴書證據編號13  華佳彩成本分析Excel檔：華佳彩Coast Analysis 00000000 ⒈108偵10625卷卷二第56頁。 ⒉108他472卷卷三第100頁。 ⒊108他472卷卷四第85頁。 ⒋108他472卷卷七第78頁。 起訴書證據編號13  初田（上海）國際貿易有限公司報價單 ⒈108偵10625卷卷二第54至55頁。 ⒉108他472卷卷三第98至99頁。 ⒊108他472卷卷四第83至84頁。 ⒋108他472卷卷七第76至77頁。 起訴書證據編號13  華佳彩 Part List Excel 檔：00000000-TPC-4_EWT_華佳彩CPT China ⒈108偵10625卷卷二第57頁。 ⒉108他472卷卷三第101頁。 ⒊108他472卷卷四第86頁。 ⒋108他472卷卷七第79頁。 起訴書證據編號13  崇越科技之李昱衡工作週報（104年12月6日至12日、105年1月3日至9日、105年5月22日至28日、105年5月29日至6月4日、105年8月7日至13日、105年8月14日至20日） ⒈108偵10625卷卷三第20至31頁、第40至47頁。 ⒉108他472卷卷五第5至16頁、第25至32頁。 起訴書證據編號16  崇越科技之張慶豐業務日報（105年4月1日、7月18日、7月20日、8月15日、8月16日、8月29日、9月7日、9月23日） ⒈108偵10625卷卷四第62至70頁、第77頁。 ⒉108他472卷卷六第67至75頁、第82頁。 ⒊108他472卷卷七第107至115頁。 起訴書證據編號16  李昱衡105年8月出差報告書 ⒈108偵10625卷卷三第37至39頁。 ⒉108他472卷卷五第22至24頁。 起訴書證據編號16  張慶豐105年9月出差報告書 ⒈108偵10625卷卷三第80頁。 ⒉108他472卷卷五第65頁。 ⒊108他472卷卷七第141。 起訴書證據編號16  張慶豐於105年8月16日以電子郵件提供予華佳彩公司施甫宗之Array設計資料： ⒈華佳彩Array Coater 1 Nozzle-linercoater Co2設計資料（Plan）00000000 ⒉華佳彩Array Coater 2 Nozzle-linercoater Co2設計資料（Plan）00000000 ⒊華佳彩ARRAY ETCH火警警報系統設計資料00000000 ⒋華佳彩ARRAY ETCH測酸槽體CO2系統設計資料00000000 ⒌華佳彩ARRAY Stripper CO2系統設計資料00000000 ⒈108偵10625卷卷三第49至65頁反面。 ⒉108他472卷卷五第34至50頁反面。 起訴書證據編號13、16  張慶豐使用崇越科技公務信箱與華佳彩公司張廷育等人間於105年8月10日至105年9月12日溝通CO2系統規畫細節之電子郵件 ⒈108偵10625卷卷三第81至84頁。 ⒉108他472卷卷五第66至69頁。 起訴書證據編號13、16  張慶豐使用崇越科技公務信箱於105年9月23日以電子郵件提供予華佳彩公司之動調表-崇越（Array Coater）_excel表 ⒈108偵10625卷卷三第85至92頁。 ⒉108他472卷卷五第70至77頁。 起訴書證據編號13、16  張慶豐使用崇越科技公務信箱於105年10月11日以電子郵件提供予華佳彩公司施甫宗之初田消防系統中國3C認證資料： ⒈工場監查派遣通知書 ⒉000000 0C認證狀況報告 ⒊櫃型二氧化碳滅火裝置檢驗報告 ⒈108偵10625卷卷三第93至105頁。 ⒉108他472卷卷五第78至90頁。 起訴書證據編號12、16  張慶豐使用崇越科技公務信箱於105年10月20日以電子郵件提供予華佳彩公司施甫宗之IR Sensor Window開孔圖面 ⒈108偵10625卷卷三第106至119頁。 ⒉108他472卷卷五第91至104頁。 起訴書證據編號13、16  張慶豐使用崇越科技公務信箱於105年10月30日以電子郵件提供予華佳彩公司施甫宗之部件FM認證資料 ⒈108偵10625卷卷三第120至126頁。 ⒉108他472卷卷五第105至111頁。 起訴書證據編號13、16  張慶豐使用崇越科技公務信箱於105年11月14日以電子郵件提供予華佳彩公司林福祿之初田消防系統投保資料 ⒈108偵10625卷卷三第127至128頁。 ⒉108他472卷卷五第112至113頁。 起訴書證據編號13、16  張慶豐使用崇越科技公務信箱於105年12月9日以電子郵件提供予華佳彩公司施甫宗之整套消防系統設計圖面、規格等多項相關資料 ⒈108偵10625卷卷三第129至230頁。 ⒉108偵10625卷卷四第1至61頁。 ⒊108他472卷卷五第114至210頁。 ⒋108他472卷卷六第1至66頁。 起訴書證據編號13、16  Excel檔：DI Water Heater2018 崇越科技李昱衡於2018年8月9日就台積電南京廠之報價資料及成本利潤試算資料 108偵10625卷卷五第128頁。 起訴書證據編號14  日本初田公司末長有季子寄予張慶豐於崇越科技公務信箱之107年6月22日、8月7日報價單（報價對象：崇越科技） 108偵10625卷卷五第150、151頁。 起訴書證據編號14  崇越科技之姚昶宇107年9月18日業務日報 108偵10625卷卷五第164頁。 起訴書證據編號14  崇越科技第五事業本部月會簡報及會議紀錄（104年12月14日、105年9月14日） 108偵10625卷卷五第57至61頁、第64至71頁。 起訴書證據編號15  張慶豐電子郵件隨身碟1個 扣押物編號A01 起訴書證據編號18  從李昱衡筆電下載崇越科技伺服器之電子郵件光碟片1片 扣押物編號A03 起訴書證據編號18  TOSHIBA筆記型電腦及電源線1台（崇越科技配發予李昱衡使用之公務筆電） 扣押物編號A04 起訴書證據編號18  張慶豐桌電OUTLOOK檔案硬碟1個 扣押物編號A05 起訴書證據編號18  李昱衡等人OUTLOOK檔等檔案隨身硬碟1個 扣押物編號A06 起訴書證據編號18  TOSHIBA筆記型電腦及電源線1台（崇越科技配發予張慶豐使用之公務筆電） 扣押物編號C-6 起訴書證據編號18  李昱衡公務筆電1台（李昱衡所有，非崇越科技配發） 扣押物編號E-1 起訴書證據編號18  張慶豐扣押物C-6筆記型電腦檢視還原檔-燒錄光碟4片 應已另外彌封處理 起訴書證據編號19  李昱衡扣押物E-1筆記型電腦檢視還原檔-燒錄光碟2片 應已另外彌封處理 起訴書證據編號19 

附表二（起訴書未列為證據者）
編號 訴訟名稱資料 備註 起訴書證據編號 ㈠ 崇越科技100年至107年所有銷售客戶營收（含維修）報表 ⒈108偵10625卷卷一第73至74頁。 ⒉108他472卷卷一第63至64頁。  ㈡ 2017年報價單 Excel檔：HATSUTA-2017報價單 ⒈108偵10625卷卷二第60至100頁。 ⒉108他472卷卷三第16頁。 ⒊108他472卷卷四第89至129頁。  ㈢ 2017初田新機成本分析 ⒈108偵10625卷卷二第101至126頁。 ⒉108他472卷卷三第17頁。 ⒊108他472卷卷四第130至155頁。  ㈣ 崇越科技105年8月23日報價單（報價對象：華佳彩公司） ⒈108偵10625卷卷三第66至79頁。 ⒉108他472卷卷五第51至64頁。 ⒊108他472卷卷七第127至140頁。  ㈤ 李昱衡、張書齊於104年12月11日至13日間往來有關104年12月14日崇越科技第五事業本部月會市場報告內容之電子郵件 108偵10625卷卷五第62至63頁。  ㈥ DI Water Heater產品資料： ⒈DIW Heater簡報檔 ⒉Hot_DI_Unit_Local_heater（CMP）_0000-0000簡報檔 ⒈108偵10625卷卷二第161至182頁。 ⒉108他472卷卷三第52至72頁。 ⒊108他472卷卷四第190至211頁。